臺灣高等法院臺中分院刑事判決　　　　 96年度上訴字第793號
上　訴　人　臺灣臺中地方法院檢察署檢察官
被　　　告　乙○○
選任辯護人　林益輝律師
上列上訴人因被告毒品危害防制條例等案件，不服臺灣臺中地方
法院95年度訴字第3037號中華民國95年12月28日第一審判決（起
訴案號：臺灣臺中地方法院檢察署95年度偵字第18197、18906號
），提起上訴，本院判決如下：
    主  文
原判決關於乙○○部分撤銷。
乙○○共同運輸第三級毒品，處有期徒刑伍年。扣案之第三級毒
品包（驗餘合計淨重仟玖佰拾壹點貳柒公克）、上開第三
級毒品之外包裝袋個及登機手提箱貳個，均沒收。
    事  實
一、朱永舜（業經原審判處有期徒刑五年二月確定）、乙○○均
    明知愷他命（Ketamine，又稱Ｋ他命）係毒品危害防制條例
    第二條第二項第三款規定之第三級毒品，不得製造、運輸、
    販賣或轉讓，且係行政院依懲治走私條例第二條第四項規定
    授權訂定並公告之管制物品項目及其數額甲項第四款規定毒
    品危害防制條例所列毒品，屬管制進出口物品，未經許可不
    得私運進入臺灣地區。緣朱永舜因缺錢花用，於民國九十五
    年八月十日晚上某時，在臺中市○○路附近「麻辣天后宮Ｋ
    ＴＶ」店內，經由知情且與朱永舜有共同運輸第三級毒品犯
    意聯絡之張偉琳〔按：事成可從自稱「家輝」之不詳年籍、
    姓名成年男子獲得新臺幣（下同）十萬元報酬，另由檢察官
    偵查〕介紹轉達該自稱「家輝」之成年男子，欲託人自大陸
    地區以登機手提箱夾帶私運第三級毒品愷他命進入臺灣地區
    ，並允諾事成給予報酬二十萬元。朱永舜為貪圖報酬竟加以
    應允，且向張偉琳借支六萬元資為前往大陸地區之旅費（含
    來回機票及食、宿等費用），張偉琳旋於當晚在前開店內，
    備妥現金六萬元（其中三萬元乃自友人丁宇信處調借）交付
    朱永舜收受，待朱永舜事成之後再返還該筆借款。
二、翌日（九十五年八月十一日），朱永舜另覓得願意共同前往
    大陸地區夾帶第三級毒品愷他命進口之被告乙○○，朱永舜
    、乙○○二人亦基於共同運輸第三級毒品犯意聯絡，於同年
    月十二日上午九時，自桃園中正機場一同搭乘長榮航空公司
    班機前往大陸地區澳門，再轉往廣東省珠海市拱北區投宿飯
    店。其後，朱永舜與該自稱「家輝」之成年男子取得聯繫後
    ，該自稱「家輝」之成年男子為使毒品便於夾帶不易遭查覺
    ，乃事先將第三級毒品愷他命分別以藍色、紅色桂格燕麥片
    外包裝袋、雀巢檸檬冰茶外包裝袋各包裝為一包，合計三包
    （驗餘合計淨重三九三一．二七公克），於同月十三日晚上
    十一時許，在珠海市金河灣社區（百合花園二期住宅區）樓
    下，將前開第三級毒品愷他命三包交付與朱永舜，朱永舜再
    將前開以紅色桂格燕麥片外包裝袋（以下簡稱紅包裝愷他命
    ）、雀巢檸檬冰茶外包裝袋包裝（以下簡稱茶包裝愷他命）
    之第三級毒品愷他命二包與其所購買之其他食品混雜藏放於
    所有登機手提箱內，及將前開以藍色桂格燕麥片外包裝袋包
    裝之第三級毒品愷他命一包（以下簡稱藍包裝愷他命），與
    乙○○所購買之其他食品混雜藏放於乙○○所有登機手提箱
    內，以避免遭發覺。於同月十四日中午十二時，朱永舜、乙
    ○○即自大陸地區澳門一同搭乘長榮航空公司編號ＢＲ八Ｏ
    八號班機返回臺灣（二人所有前開登機手提箱則隨機託運）
    ，朱永舜、乙○○即以此方式共同運輸、私運上開管制物品
    即第三級毒品愷他命入境抵達臺灣桃園中正機場。嗣於同日
    下午二時三十分，為警循線在桃園中正國際機場第二航廈入
    境檢查室查獲，並分別自上開二個登機手提箱內扣得朱永舜
    、乙○○共同運輸之第三級毒品愷他命三包（驗餘合計淨重
    三九三一．二七公克）、該自稱「家輝」成年男子所有供共
    同運輸毒品所用之上開第三級毒品之外包裝袋三個、朱永舜
    所有供共同運輸第三級毒品所用之登機手提箱一個、乙○○
    所有供共同運輸第三級毒品所用之登機手提箱一個，及朱永
    舜所有與共同運輸毒品無直接關連之行動電話二支（含門號
    Ｚ000000000號、Ｚ000000000號ＳＩＭ
    卡二枚）、乙○○所有與本案犯罪無關之行動電話一支（含
    門號Ｚ000000000號ＳＩＭ卡一枚）等物。
三、案經行政院海岸巡防總局中部地區巡防局及臺中市警察局第
    四分局報告臺灣臺中地方法院檢察署檢察官偵查起訴。
    理  由
壹、證據能力部分
一、按被告以外之人（包括證人、鑑定人、告訴人、被害人及共
    同被告等）於審判外之陳述雖不符刑事訴訟法第一百五十九
    條之一至之四等四條之規定，而經當事人於審判程序同意作
    為證據，法院審酌該言詞陳述或書面陳述作成時之情況，認
    為適當者，亦得為證據；當事人、代理人或辯護人於法院調
    查證據時，知有刑事訴訟法第一百五十九條第一項不得為證
    據之情形，而未於言詞辯論終結前聲明異議者，視為有前項
    之同意，同法第一百五十九條之五定有明文。
二、查，本件同案被告朱永舜於偵查中之陳述（供述，未經具結
    ），其性質雖屬傳聞證據，且查無符合同法第一百五十九條
    之一至之四等四條之情形，其所為之上開偵查筆錄內容，業
    經法院審理時予以提示並告以要旨，且各經檢察官、辯護人
    及被告乙○○表示意見。當事人或辯護人已知上述筆錄乃傳
    聞證據，且均未於言詞辯論終結前對該等筆錄內容異議，依
    上開規定，是其於偵查中之陳述已擬制同意其有證據能力，
    本院審酌上開筆錄作成時，並無不當取供之情形，認為以之
    作為本案之證據亦屬適當，是朱永舜於偵查筆錄之陳述自具
    有證據能力。
貳、實體部分
一、訊據被告乙○○矢口否認有何前開犯行，辯稱：朱永舜係邀
    其一同前往大陸地區旅遊，並無告知運輸毒品事宜，因其於
    同年七月間曾與朱永舜同赴大陸地區旅遊過，故其於同年七
    月底即對朱永舜說，如果要去大陸地區的話，要與朱永舜一
    起去，且其攜帶的登機手提箱內的毒品是朱永舜放的，當天
    要離開大陸地區在飯店整理行李時，朱永舜問其登機手提箱
    有無空位，其就打開登機手箱讓被告朱永舜借放東西，並沒
    有仔細去看放了什麼東西，其後，搭機回到桃園中正機場為
    警查獲時，才知道其攜帶的登機手提箱內有毒品，事先其對
    運輸毒品實在不知情云云。
二、經查：
(一)、被告與朱永舜於九十五年八月十四日中午十二時，即自大陸
    地區澳門一同搭乘長榮航空公司編號ＢＲ八Ｏ八號班機返回
    臺灣，並將二人所有裝有愷他命之登機手提箱各一個隨機託
    運，以此方式運輸、私運上開管制物品即第三級毒品愷他命
    入境抵達臺灣桃園中正機場。嗣於同日下午二時三十分，為
    警循線在桃園中正國際機場第二航廈入境檢查室查獲，並分
    別自朱永舜上開登機手提箱內扣得紅包裝、茶包裝之疑似第
    三級毒品愷他命白色粉末各一包；自被告上開登機手提箱內
    扣得藍包裝之疑似第三級毒品愷他命白色粉末一包，有中正
    國際機場入出境服務站檢查通知單影本二紙、搜索扣押筆錄
    二份，及朱永舜、乙○○二人之中華民國護照、臺灣居民來
    往大陸通行證影本各二份、查獲照片十七幀、蒐證光碟二片
    在卷（見行政院海岸巡防總局中部地區巡防局95臺中機字第
    0950011872號警詢卷第8至17、46至53、61至67頁，見18197
    號偵查卷第87頁證物袋），及上開疑似第三級毒品愷他命白
    色粉末三包、其外包裝袋三個、被告及朱永舜所有之登機手
    提箱二個扣案可稽。而且扣案之白色粉末三包，經送請內政
    部警政署刑事警察局鑑驗結果，均檢驗出第三級毒品愷他命
    （Ketamine，又稱Ｋ他命）成分，編號1（外包裝袋標示乙
    ○○）之第三級毒品愷他命一包，驗餘淨重為一四八一．四
    八公克；編號2－1、2－2（外包裝袋標示均為朱永舜）之第
    三級毒品愷他命二包，驗後總餘淨重為二四四九．七九公克
    ，合計驗餘淨重三九三一．二七公克各情，有內政部警政署
    刑事警察局九十五年九月十八日刑鑑字第Ｚ0000000
    00號鑑定書一份附卷可按（見同上偵查卷第67頁）。是被
    告與朱永舜各以一個登機手提箱內裝愷他命（被告之手提箱
    裝有藍包裝愷他命一包，朱永舜之手提箱裝有紅包裝、茶包
    裝愷他命各一包），並將之攜帶入境為警查獲乙事，確屬實
    情。
(二)、被告雖以前詞置辯，然查，被告於九十五年八月十四日十五
    時許為警查獲時，在中正國際機場第二航廈入境檢查室所製
    作之詢問筆錄中供述：「（這些物品是你自己的嗎？）【是
    我自己的】，在拱北大賣場購買的」等語（見同上警詢卷第
    22頁）；同日二十三時五十五分許，在台中機動查緝隊製作
    之警詢筆錄中供述：「（專案小組所查獲之毒品係何人在何
    處提供你攜帶回國的？）我自己去大陸地區的拱北大賣場買
    的。（專案小組在八月十四日十四時三十分在中正機場你所
    攜帶的行禮中，查獲你攜帶三級Ｋ他命毒品，共計一五一二
    公克，係何人所有？）【是我所有】」等語（見同上警詢卷
    第35、36頁）；嗣被告於九十五年八月十五日，內勤檢察官
    偵訊時亦供稱：「（昨天在中正機場被查獲夾帶多少公克毒
    品？）一五一二公克的Ｋ他命。（毒品Ｋ他命來源？）我和
    朱永舜於（九十五）八月十三日下午三點，先去買包包，再
    去逛大賣場，買完包包及零食就回去住的地方。（你夾帶的
    Ｋ他命花多少錢購買？）在賣場所有的東西總共是一百三十
    多人民幣」等語（見同上偵查卷第10、11頁）。是以，被告
    在內勤檢察官訊問前之三次警詢、偵訊始終供稱：上開藍包
    裝愷他命係伊所有，在拱北大賣場購買。惟自九十五年八月
    十五日，在檢察官聲請偵查中羈押，經臺灣臺中地方法院法
    官訊問時，則改稱：「〔該包東西（毒品）為何在你行李中
    ？〕整理行李時，因為【朱永舜說】有些東西【放不下】，
    看可否將一些東西放在我行李箱內」等語（見95年度聲羈字
    第1150號卷第9頁）；同年九月八日復於偵查中供述：「在
    我們要回國前的星期一早上九點多在珠海市的木棉花飯店二
    ○六號朱永舜的房間，我行李整理完到他房間，【他行李放
    不下】，說要放一些零食到我這邊來，我們就整理完去準備
    搭飛機，我不知那是毒品，到被查獲時才知道的」等語（見
    同上偵查卷第61、62頁）；嗣於九十五年十二月十三日原審
    審理時供稱：「（在你行李箱查獲的桂格燕麥片藏有毒品，
    其來源？）是朱永舜放的，要離開整理行李時，我有去朱永
    舜房間，【他（朱永舜）問我】行李箱有無空位，他有一些
    東西放我那裡，他並沒有告訴我放什麼東西，我就直接把行
    李箱打開讓他放」等語（見原審卷第80頁）。是被告在原審
    法院羈押訊問之後，均陳述其行李箱中之愷他命毒品，係朱
    永舜所寄放，與其在內勤檢察官訊問前之三次警、偵訊供詞
    不符。何況，被告在中正機場入境被查獲時，既已知悉行李
    中夾帶之桂格藍包裝袋內為毒品愷他命，並已為警查獲，衡
    諸常情被告為證明自己清白，如該藍包裝愷他命非其所有，
    應在第一時間立即澄清，並主動說明該包以桂格燕麥片包裝
    之愷他命他命毒品係朱永舜寄放，非伊所有，惟被告歷經財
    政部台北關稅局詢問筆錄、台中機動查緝隊調查筆錄，均未
    說明該包扣案毒品係朱永舜所寄放，乃至於同年八月十五日
    內勤檢察官偵訊筆錄中，被告猶未提及該包扣案毒品係被告
    朱永舜所放入，若該包毒品非朱永舜所置入，被告理應急欲
    為自己辯白，解除自己刑責，然被告卻未澄清，顯然與常情
    不合。
(三)、又查，同案被告朱永舜於九十五年八月十五日，在臺灣臺中
    地方法院法官羈押前訊問，供稱：「（何時將其中一包Ｋ他
    命交給乙○○？）都是我寄放的，是在禮拜一要回台早上九
    點半左右，在整理行李時放的。（有無跟乙○○說你將一包
    東西放在他行李內？）【沒有（跟乙○○說）】」等語（見
    同上聲羈卷第7頁）；同年八月三十一日偵訊時又供稱：「
    【我跟他（乙○○）說】我行李箱放不下，有一些餅干（餅
    乾之筆誤）放他那裡好不好，結果在趕時間時放錯了」（見
    同上偵查卷第36頁）；嗣於九十五年十二月十三日原審審理
    時證稱：「因為我的行李箱放不下，當天早上又睡過頭，我
    請乙○○過來　時，【跟他（乙○○）說】行李箱放不下，
    要放一些在乙○○行李箱中，之後才發現放錯了」等語（見
    原審卷第96頁）。是以，朱永舜在九十五年八月十五日，原
    審法院法官羈押訊問後之各次供詞，雖均稱被告行李箱中藍
    包愷他命係伊寄放，但最初稱「沒有跟被告說」，此時之供
    述，核與被告同日之羈押前訊問所稱：整理行李時，「朱永
    舜說」有些東西「放不下」，因此商量寄放伊行李箱等語不
    合。至於，朱永舜自偵查中羈押訊問後，自九十五年八月三
    十一日起雖改稱「跟被告說」行李箱放不下，才寄放而放錯
    等詞，與被告後來之辯詞漸趨一致，然朱永舜嗣後改陳之詞
    ，不僅與其初供前後不一，而且九十五年八月十五日，在原
    審法院法官審查偵查中羈押之訊問時之陳述，距離事發時間
    較為接近，但其放置藍包裝愷他命究竟有無向被告提起，被
    告是否知情，所述與被告當天陳述相互齟齬，則朱永舜後來
    再修改部分供詞，顯係配合被告之辯解，則朱永舜上開寄放
    等詞，自難以遽採。
(四)、何況，查獲當時（尚未取出愷他命），警方打開朱永舜手提
    行李箱所裝衣物等，其行李箱擺放之物並無緊繃擁擠情形，
    嗣再打開被告手提打開被告行李箱，其行李箱約五分之四以
    下部分擺放整齊緊實，約有五分之一呈空閑狀態等情，有蒐
    證光碟二片在卷，並經本院於準備程序勘驗無訛（見本院卷
    第26頁）。益徵被告與朱永舜所謂：朱永舜之行李箱裝不下
    云云，並非屬實。由此可知，朱永舜之登機手提箱仍可再放
    入上開藍包裝愷他命，而連同在朱永舜行李箱內查扣之其他
    二包愷他命，均可一次藏放在朱永舜之登機手提箱，然被告
    與朱永舜二人卻仍將上開藍包裝愷他命一包放入被告攜帶之
    登機手提箱，倘非其二人早已事先謀議共同運輸愷他命以賺
    取酬勞（至於被告可獲得之利益若干，因被告與朱永舜堅不
    吐實，本院無從查知，併此敘明），朱永舜又豈有於其行李
    登機箱足以藏放全部愷他命毒品之情形下，猶交付部分毒品
    藏放於被告攜帶之行李箱之理？且又豈須以欲蓋彌彰之手法
    ，於被告乙○○之登機箱內混雜零星之食品袋之理？況且朱
    永舜此次大陸行之目的為運輸第三級毒品愷他命回台（詳後
    段論述），因此對於其運輸之毒品理應特別審慎注意，絕無
    可能因趕時間而將毒品誤放於被告乙○○行李箱之理，因此
    朱永舜上開供述、證述：因趕時間而放錯等語，顯係迴護被
    告乙○○之詞，委無足取。
(五)、再查，朱永舜如何與張偉琳、自稱「家輝」者共同謀劃運輸
    第三級毒品愷他命之前後過程（除朱永舜堅稱：被告不知情
    乙節外，其餘如事實一、二所載），業據朱永舜迭於偵查中
    及原審審理時坦承不諱，核與證人張偉琳、丁宇信於原審審
    理時結證情節大致相符。張偉琳並證稱：「（有無跟大陸的
    家輝介紹朱永舜、乙○○？）我有介紹朱永舜，是我給朱永
    舜『家輝』的電話，由朱永舜自行跟『家輝』聯絡。（八月
    十日找朱永舜時，你如何說？）我跟他說叫他去大陸走私Ｋ
    他命，之後是他們自己安排的。（在朱永舜出國時，你是否
    知道他跟誰在一起出國？）不知道」等語（見原審卷第102
    、103頁）。可見，被告與張偉琳、「家輝」並不熟識，或
    討論運輸毒品之分工，被告係由朱永舜自己為圖運輸第三級
    毒品愷他命之便利，自行另覓得願意共同前往大陸地區夾帶
    第三級毒品愷他命進口之人，二人共同搭機夾帶第三級毒品
    愷他命乙事，至為灼然。
(六)、按我國毒品危害防制條例第四條第三項規定，運輸第三級毒
    品犯行，最輕本刑為五年以上有期徒刑，得併科新臺幣五百
    萬元以下罰金，其刑責甚重。是從事運輸毒品者無不小心行
    事，以免事跡敗露而遭查緝，兼衡以本次運輸之數量不少，
    一旦闖關成功，獲利甚鉅等情觀之，綽號「家輝」之人既經
    縝密安排、計畫所有運輸毒品細節後，由朱永舜自行尋得被
    告共同前往大陸將毒品夾帶回台，則朱永舜為求謹慎，於置
    放毒品在被告行李箱中之際，理應已經告知被告：該行李箱
    內係置入價值昂貴之第三級毒品愷他命，並提醒被告注意防
    止遭警查緝。況且，依一般經驗法則，朱永舜前往大陸之目
    的係為運輸毒品回台，前已敘及，故朱永舜僅須一人前往即
    可達成其目的，然朱永舜卻另行尋得被告一同前往大陸，顯
    係基於增多一人運輸毒品，得以提高成功機率之心裡，絕無
    可能邀約被告共赴大陸僅係為了旅遊玩樂而已。更何況，出
    國旅遊之機票、住宿費用，均所費不貲，此乃眾所周知之事
    實，而被告卻辯稱：前往大陸僅為飲酒作樂等語。然而，參
    諸被告與朱永舜於九十五年八月十二日搭機出境，抵達澳門
    再轉往廣東省珠海市拱北區投宿後，旋於同年月十四日返國
    入境乙情，其等滯留大陸玩樂時間僅有短短之一、二日，如
    此短暫之旅遊行程，卻需大費周章自行負擔高價機票、食宿
    等費用（被告自稱），顯無經濟效應，被告所辯與常理不合
    ，同非可取。
(七)、綜上所述，被告上開所辯顯係事後卸責之詞，另朱永舜所供
    述被告乙○○不知情乙節，亦屬事後迴護之詞，均不足採信
　　。被告與朱永舜共同運輸第三級毒品愷他命，事證已臻明確
　  ，自應依法論科。
二、按愷他命係毒品危害防制條例第二條第二項第三款規定之第
    三級毒品，且係行政院依懲治走私條例第二條第四項規定授
    權訂定並公告之管制物品項目及其數額甲項第四款規定毒品
    危害防制條例所列毒品。又自大陸地區私運物品進入臺灣地
    區，或自臺灣地區私運物品前往大陸地區者，以私運物品進
    口、出口論，適用懲治走私條例規定處斷，懲治走私條例第
    十二條定有明文。核被告乙○○自大陸地區私運管制物品愷
    他命之第三級毒品進口輸入臺灣地區之犯行，係犯毒品危害
    防制條例第四條第三項之運輸第三級毒品罪及懲治走私條例
    第十二條、第二條第一項之準私運管制物品進口罪（起訴法
    條漏引同條例第十二條，容有未恰）。又被告與朱永舜二人
    間，就運輸第三級毒品及準私運管制物品進口之犯行間，有
    犯意聯絡及行為分擔，為共同正犯。被告以一行為同時觸犯
    上開共同運輸第三級毒品罪與準共同私運管制物品進口罪二
    罪名，為想像競合犯，應依刑法第五十五條規定，從一重論
    以共同運輸第三級毒品罪處斷。
三、原審疏未詳查，遽為被告乙○○無罪之諭知，尚有未恰。檢
    察官上訴意旨，認被告涉犯上開運輸第三級毒品罪及準私運
    管制物品進口罪，指摘原判決不當，為有理由，自應由本院
    將此部分撤銷改判。爰審酌被告自大陸地區共同運輸第三級
    毒品愷他命進入臺灣地區之數量甚鉅，在本件運輸毒品犯行
    中，朱永舜係主要聯絡人，被告僅係配合朱永舜運輸之次要
    角色，又審酌被告為圖不法利益，鋌而走險之犯罪動機、目
    的、手段及犯後否認犯行之犯後態度等一切情狀，量處如主
    文第二項所示之刑，以資懲儆。
四、又扣案之第三級毒品愷他命三包（驗餘合計淨重三九三一．
    二七公克），因毒品危害防制條例第十八條第一項後段規定
    應沒入銷燬之毒品，專指查獲之施用、持有第三級、第四級
    毒品而言；又同條例第十九條第一項所定「供犯罪所用或因
    犯罪所得之物」，係指犯同條例第四條至第九條、第十二條
    、第十三條或第十四條第一項、第二項之罪所用或所得之物
    ，不包括毒品本身在內，自不得為第三級、第四級毒品之沒
    收依據，故對於查獲製造、運輸、販賣、意圖販賣而持有之
    第三級毒品，其沒收，並無特別規定，則犯運輸第三級毒品
    罪所持有遭查獲之第三級毒品，即屬不受法律保護之違禁物
    （回歸刑法之適用），應依刑法第三十八條第一項第一款規
    定，併予宣告沒收（最高法院九十五年度台上字第五二五二
    號判決參照）。另扣案之上開第三級毒品之外包裝袋三個（
    藍色、紅色桂格燕麥片外包裝袋各一個、雀巢檸檬冰茶外包
    裝一個）、登機手提箱二個，分別屬該自稱「家輝」之成年
    男子、朱永舜及被告所有之物，業經被告及朱永舜供承在卷
    ，且上開物品係供共同運輸第三級毒品犯罪所用之物，並均
    經扣案，即無全部或一部不能沒收之情形，均應依毒品危害
    防制條例第十九條第一項前段規定，併予宣告沒收之。至扣
    案之共犯朱永舜所有行動電話二支（含門號Ｚ000000
    000號、Ｚ000000000號ＳＩＭ卡二枚）、被告
    乙○○所有行動電話一支（含門號Ｚ000000000號
    ＳＩＭ卡一枚），均屬與本案犯罪無直接關連或毫無關連之
    物；且共犯朱永舜運輸第三級毒品愷他命之報酬二十萬元，
    因朱永舜已為警查獲而尚未取得，自不得認被告朱永舜已有
    所得，均不得宣告沒收，附此敘明。
據上論結，應依刑事訴訟法第三百六十九條第一項前段、第三百
六十四條、第二百九十九條第一項前段，毒品危害防制條例第四
條第三項、第十九條第一項前段，懲治走私條例第二條第一項、
第十一條、第十二條，刑法第十一條前段、第二十八條、第五十
五條、第三十八條第一項第一款，判決如主文。
本案經檢察官甲○○到庭執行職務。
中　　華　　民　　國　　96　　年　　6 　　月　　7 　　日
            刑事第八庭  審判長法  官  羅  得  村
                              法  官  張  靜  琪
                              法  官  陳  宏  卿
上列正本證明與原本無異。
如不服本判決應於收受送達後十日內向本院提出上訴書狀，其未
敘述上訴之理由者並得於提起上訴後十日內向本院補提理由書（
均須按他造當事人之人數附繕本）。
                              書記官  柯  孟  伶
中　　華　　民　　國　　96　　年　　6 　　月　　7 　　日
【附錄本案論罪科刑法條】
毒品危害防制條例第4條第3項
製造、運輸、販賣第3級毒品者，處5年以上有期徒刑，得併科新
臺幣5百萬元以下罰金。
懲治走私條例第2條第1項
私運管制物品進口、出口逾公告數額者，處7年以下有期徒刑，
得併科新臺幣3百萬元以下罰金。
